【裁判字號】    98,簡上,910
【裁判日期】    981216
【裁判案由】    毀損
【裁判全文】
臺灣桃園地方法院刑事判決             98年度簡上字第910號
上  訴  人
即  被  告  乙○○（原名康育誌.
上列上訴人即被告因毀損案件，不服中華民國98年8 月26日本院
98年度壢簡字第1966號第一審刑事簡易判決（聲請簡易判決處刑
書案號：臺灣桃園地方法院檢察署98年度偵字第3777號），提起
上訴，本院管轄之第二審合議庭判決如下：
    主  文
原判決撤銷。
乙○○損壞他人店面之玻璃，足以生損害於他人，累犯，處拘役
拾日，如易科罰金，以新臺幣壹仟元折算壹日。
    事  實
一、乙○○（原名康育誌）前於民國94年間因施用毒品案件，經
    本院以94年度壢簡字第1431號判決，判處有期徒刑3 月確定
    ，甫於同年11月25日易科罰金執行完畢。詎猶不知悔改，竟
    基於毀損他人器物之犯意，於97年8月13日下午5時10分許，
    持以所有權歸屬不詳之榔頭，前往由甲○○所經營，址設桃
    園縣中壢市○○路○ 段55號「小兔子檳榔攤」，並持之朝該
    店面門口櫥窗之強化玻璃敲打1 下，以此方式損壞「小兔子
    檳榔攤」之玻璃，而足以生損害於甲○○。
二、案經甲○○訴由桃園縣政府警察局中壢分局報請臺灣桃園地
    方法院檢察署檢察官偵查後聲請以簡易判決處刑。
    理  由
一、證據能力部分：
  (一)按被告之自白，非出於強暴、脅迫、利誘、詐欺、疲勞訊問
    、違法羈押或其他不正之方法，且與事實相符者，得為證據
    ；被告陳述其自白係出於不正之方法者，應先於其他事證而
    為調查，該自白如係經檢察官提出者，法院應命檢察官就自
    白之出於自由意志，指出證明之方法，刑事訴訟法第156 條
    第1項、第3項定有明文。準此，上訴人即被告乙○○對檢察
    官所提其於警詢時、偵查中之供述俱無意見，復本院亦查無
    有何顯然不正之方法取得情事，而悖於其自由意志，是被告
    前開不利於己供述得為證據。
  (二)次按被告以外之人於審判外之陳述雖不符刑事訴訟法第 159
    條之1至之4規定，而經當事人於審判程序同意作為證據，法
    院審酌該言詞陳述或書面陳述作成時之情況，認為適當者，
    亦得為證據；當事人、代理人或辯護人於法院調查證據時，
    知有刑事訴訟法第159條第1項不得為證據之情形，而未於言
    詞辯論終結前聲明異議者，視為有前項之同意，同法第 159
    條之5 定有明文。又該條立法意旨在於傳聞證據未經當事人
    之反對詰問予以核實，原則上先予排除，惟若當事人已放棄
    反對詰問權，於審判程序中表明同意該等傳聞證據可作為證
    據；或於言詞辯論終結前未聲明異議，基於尊重當事人對傳
    聞證據之處分權，及證據資料愈豐富，愈有助於真實發見之
    理念，且強化言詞辯論主義，使訴訟程序得以順暢進行，上
    開傳聞證據亦均具有證據能力。準此，上訴人就檢察官提出
    之證人即告訴人甲○○於警詢時、偵查中，證人即楊雯進於
    偵查中所為之陳述，均同意有證據能力，且本院認其作成之
    情形並無不當之情形，經審酌後認為適當，故渠等證人前開
    審判外之陳述皆得為證據。
  (三)另本案現場照片、維修估價單等，均與本案事實具有自然關
    聯性，復皆屬書證性質，亦查無事證足認有違背法定程序或
    經偽造、變造所取得之情事，是堪認均有證據能力。
二、訊據上訴人即被告乙○○對上揭犯行坦承不諱，核與證人即
    告訴人甲○○於警詢時、偵查中，證人即楊雯進於偵查中證
    述「小兔子檳榔攤」遭人敲壞門口櫥窗玻璃經過之情節相符
    ，復有本案現場照片、維修估價單等在卷可稽，堪以認定。
    是本案事證明確，上訴人犯行洵堪認定。
三、核上訴人即被告乙○○所為，係犯刑法第354 條之損壞器物
    罪。又上訴人前於94年間因施用毒品案件，經本院以94年度
    壢簡字第1431號判決，判處有期徒刑3 月確定，甫於同年11
    月25日易科罰金執行完畢乙節，有臺灣高等法院被告前案紀
    錄表1份附卷足考，其於有期徒刑執行完畢後，5年內再犯本
    案有期徒刑以上之罪，為累犯，應依刑法第47條第1 項規定
    加重其刑。原審對上訴人予以論罪科刑，固非無見，惟原審
    未及審究上訴人於本院審判時業與告訴人甲○○達成和解之
    情，犯罪後態度之科刑責任基礎已有不同，是上訴人認其已
    坦承犯行而指摘原判決不當，為有理由，應由本院予以撤銷
    。爰審酌上訴人為其個人好惡而持以榔頭敲壞告訴人所經營
    「小兔子檳榔攤」強化玻璃，顯有不該，惟念之其犯後終能
    坦承犯行，容有悔意，並兼衡其與告訴人業已和解成立，且
    已約賠償所受損失乙節，此有本院98年度簡上附民字第79號
    和解筆錄暨匯款單各1 份在卷可參，告訴人亦願給予上訴人
    從輕量刑之機會，另參酌上訴人犯罪之手段、素行、生活狀
    況、智識程度等一切情狀，量處如主文所示之刑，並諭知易
    科罰金之折算標準。至上訴人所持用以損壞告訴人店面玻璃
    之榔頭1 把，並未扣案，且無證據足資證明該把榔頭為上訴
    人所有，爰不另為沒收之諭知，併此敘明。
據上論斷，應依刑事訴訟法第455條之1 第1項、第3項、第369條
第1項前段、第364條、第299條第1項前段，刑法第354 條、第47
條第1項、第41條第1項前段，刑法施行法第1條之1第1項、第2項
前段，判決如主文。
本案經檢察官施昱廷到庭執行職務。
中    華    民    國    98    年    12    月    16    日
                  刑事第六庭  審判長法  官  錢建榮
                                    法  官  宣玉華
                                    法  官  黃翊哲
以上正本證明與原本無異。
本件不得上訴。
                                    書記官  高文靜
中    華    民    國    98    年    12    月    16    日
附錄本判決論罪科刑法條：刑法第354條
毀棄、損壞前2 條以外之他人之物，或致令不堪用，足以生損害
於公眾或他人者，處2年以下有期徒刑、拘役或500元以下罰金。
（罰金部分，依刑法施行法第1條之1第1項、第2項前段規定，貨
幣單位變更為新臺幣且金額提高為30倍）


司法院資訊處製作；財團法人民間司法改革基金會備份。
